臺灣高雄地方法院刑事判決　　　　　　　 94年度易字第615號
公　訴　人　臺灣高雄地方法院檢察署檢察官
被　　　告　甲○○　男　46歲.
上列被告因賭博案件，經檢察官提起公訴（94年度偵字第4136號
），被告於本院準備程序為有罪之陳述，經合議庭裁定由受命法
官依簡式審判程序獨任審理，判決如左：
    主  文
甲○○共同連續意圖營利，聚眾賭博，累犯，處有期徒刑肆月，
如易科罰金，以佰元折算壹日。扣案之天九牌柒付、計時時鐘
壹個、骰子貳拾參粒、帳冊壹本、無線電對講機貳具，均沒收之
。
    事  實
一、甲○○前於民國92年間因違反毒品危害防制條例案件，經本
    院以92年度訴字第927 號判處有期徒刑6 月，於93年1 月14
    日易科罰金執行完畢。甲○○與庚○○、丁○○2 人（本案
    另行處理）共同基於意圖營利之概括犯意聯絡，先由甲○○
    自93年6 月1 日起，提供其向不知情之邱蕭秀枝所承租位於
    高雄市○○區○○路8 號旁空地，供作不特定人得出入而在
    該處聚眾賭博財物，並分別自94年2 月1 日及同年月3 日，
    約以每日1 千5 百元之代價雇用庚○○、丁○○分別在賭場
    內、外圍鳳源路與中心路口處把風，並各持無線電對講機1
    支做為聯絡之用。該賭場賭博方式是提供俗稱「天九」紙牌
    供賭客自行做莊對賭，以2 支牌之點數大小分輸贏，莊家每
    贏10000 元，即由甲○○抽1000元牟利。適有賭客辛○○、
    丙○○等人（本案另處行處理），基於賭博之犯意聯絡，於
    94 年2月5 日14時許起，陸續至上開賭博場所賭博，並由辛○○做莊與其餘賭客對賭，下注底限為100 元，上限為5000
    元，賭法則以上述天九紙牌比大小論輸贏，現場另放置計時
    時鐘1 個供賭客輪流做莊計時之用。嗣於同日17時35分許，
    為警至該地執行臨檢而當場查獲，並在賭檯上扣得賭資3500
    元、天九紙牌7 副、骰子23粒、計時時鐘1 個、賭場帳冊1
    本，自丁○○、庚○○身上扣得把風所用之無線電對講機2
    支，另自辛○○之手提包內扣得預供賭資之用現金30萬元。
二、案經高雄市政府警察局小港分局報請偵。
    理  由
一、本件被告所犯係死刑、無期徒刑、最輕本刑為3 年以上有期
    徒刑以外之罪，其於準備程序中就被訴事實為有罪之陳述，
    經法官告知簡式審判程序之旨，並聽取公訴人及被告之意見
    後，經本院裁定由受命法官獨任進行簡式審判程序，合先敘
    明。
二、右揭犯罪事實，業據被告甲○○於本院審理時均坦認有租屋
    供作賭場、僱請庚○○及丁○○2 人把風而聚賭等情不諱，
    又共同被告許庚○○、丁○○分自上開日時以1 千多元代價
    受僱甲○○在賭場內外把風以遂眾人聚賭，亦據於謝、許2
    人於警詢、偵訊所供之詞一致，復有賭客丙○○、乙○○、
    戊○○、己○○、壬○○等人於警訊、偵查中所陳參與聚眾
    賭博情節相符，此外，並有供本件聚眾賭博犯罪所用之天九
    紙牌7 副、骰子23粒、計時時鐘1 個、賭場帳冊1 本、無線
    電對講機2 支等物可資佐證，並有警製現場紀錄表、扣押筆
    錄等附卷可稽，本件事證明確，被告犯行堪以認定。
三、核被告甲○○所為，係犯刑法第268 條前段之意圖營利供給
    賭博場所、同條後段之意圖營利聚眾賭博罪。被告甲○○與
    庚○○、丁○○2 人，就上開犯行有犯意聯絡及行為分擔，
    為共同正犯。又被告甲○○上開犯行，時間緊接，所犯係犯
    罪構成要件相同罪名，顯係基於概括犯意反覆為之，依刑法
    第56條之規定，論以連續犯一罪。又被告以一行為同時觸犯
    上開2 罪名，為想像競合犯，應依刑法第55條之規定，從情
    節較重之意圖營利聚眾賭博罪處斷。公訴意旨雖未論及被告
    涉犯之意圖營利聚眾賭博罪，惟此部分既與起訴之部分間，
    有想像競合犯之裁判上一罪關係，已如前述，本院自得併予
    審理。被告甲○○於92年間因違反毒品危害防制條例案件，
    經本院以92年度訴字第927 號判處有期徒刑6 月，於93 年1
    月14日易科罰金執行完畢乙節，此有台灣高等法院被告全國
    前案紀錄表在卷可稽，五年內再犯本件有期徒刑以上之罪，
    為累犯，依刑法第47條之規定，加重其刑。爰審酌被告為貪
    圖私利，即賃屋與他人共同經營賭場，助長社會追求僥倖風
    氣，而本件經營賭場時間非短，惟以查獲當時聚集賭客人數
    ，查扣賭資金額，應具一定規模，惟本件犯後於警偵、審理
    中均坦認犯行，態度尚佳，具有悔意，量處如主文所示之刑
    ，並諭知易科罰金之折算標準。
四、至扣案當場賭博所用之天九紙牌7 副、骰子23粒、計時時鐘
    1 個、賭場帳冊1 本、無線電對講機2 支等物，為被告甲○○或共同被告庚○○、丁○○所有，業據渠供承在卷，且供
    本件賭博犯罪所用之物，因其所犯係刑法第268 條罪名，應
    依同法第38條第1 項第2 款規定，宣告沒收。另扣案賭檯上
    現金3 千5 百元及在被告辛○○手提包內現金30萬元等賭資
    ，應於賭客普通賭博罪案件中，另依刑法第266 條第2 項之
    規定宣告沒收，爰不在本件併予沒收。
據上論斷，應依刑事訴訟法第273 條之1 第1 項、第299 條第1
項前段，刑法第28條、第56條、第268 條、第55條、第47條、第
41 條 第1 項前段、第38條第1 項第2 款，罰金罰鍰提高標準條
例第1條前段、第2條，判決如主文。
中　　華　　民　　國　　94　　年　　5 　　月　　17　　日
                  刑事第十四庭  法　官  林瑋桓
以上正本證明與原本無異。
如不服本判決，應於判決送達後10日內，向本院提出上訴狀。
中　　華　　民　　國　　94　　年　　5 　　月　　17　　日
                                書記官  謝群育
附錄本件論罪科刑法條：
中華民國刑法第268條
(圖利供給賭場或聚眾賭博罪)
意圖營利，供給賭博場所或聚眾賭博者，處3 年以下有期徒刑，
得併科3千元以下罰金。
